【裁判字號】    88,易,3361
【裁判日期】    890313
【裁判案由】    竊盜等
【裁判全文】
臺灣臺北地方法院刑事判決                        八十八年度易字第三三六一號
    公  訴  人  臺灣臺北地方法院檢察署檢察官
    被      告  乙○○
    右一  被告
    選任辯護人  徐揆智律師
                李淑妃律師
    被      告  甲○○
                戊○○
    右二  被告
    選任辯護人  劉大文律師
右列被告因竊盜等案件，經檢察官提起公訴（八十八年度調偵字第三一一、四一七號
），本院判決如左：
    主  文
乙○○竊盜，處拘役伍拾日；又連續傷害人之身體，處拘役肆拾日，應執行拘役捌拾
日。
甲○○傷害人之身體，處罰金參仟元，如易服勞役，以參佰元折算壹日。
戊○○無罪。
    事  實
一、乙○○係臺北市○○路○段六八六號金鶴大樓住戶，與其鄰居甲○○時有糾擾，
    感情不睦，於民國八十七年十二月二十七日前數日，竟意圖為自己不法之所有，
    在金鶴大樓十二樓、十三樓間，竊取金鶴大樓十二樓、十三樓樓梯間之窗戶玻璃
    二片得手，嗣同樓住戶甲○○因發覺樓梯間之窗戶玻璃二片遭竊，且其置於門前
    之拖鞋亦失竊，懷疑係乙○○所為，於同年月二十七日下午五時許，夥同其夫郭
    泰、李玉梅等人報警後，一同前往乙○○住處，經警當場自乙○○住處取出上開
    樓梯間之窗戶玻璃二片，其間甲○○與乙○○為前開事端再起爭執，甲○○與乙○○即互扯頭髮，甲○○竟基於傷害之犯意，徒手抓傷乙○○之左臉頰成傷。
二、戊○○、己○○係夫妻關係，與乙○○均係在臺北市○○街夜市擺攤之攤販，戊○○懷疑乙○○與己○○有染，即自八十六年間日起迄八十八年三月二十七日止
    ，先後多次以電話騷擾乙○○，引起乙○○之不滿，嗣於八十八年三月二十七日
    夜間八時三十分許，乙○○與戊○○在饒河街四十四號前因故發生爭執相互拉扯
    ，乙○○竟基於傷害之概括犯意，徒手毆傷戊○○，戊○○之夫己○○見狀即上
    前勸阻，欲拉開二人，乙○○續前之概括犯意，出手糾住己○○胸前衣領不放並
    抓傷己○○胸部，造成戊○○左上臂瘀傷、右手腕及右上臂擦傷，己○○前胸擦
    傷二處之傷害。
二、案經戊○○、己○○訴由臺北市政府警察局松山分局移送臺灣臺北地方法院檢察
    署檢察官偵查起訴。
    理  由
壹、有罪部分：
一、訊據被告乙○○固不否認該大樓十二、十三樓樓梯間窗戶係在伊房內找出等情，
    惟矢口否認有何竊盜及傷害之犯行，辯稱：該處樓梯間為甲○○所佔用而妨害安
    全，窗戶係住戶們為防萬一先予拆下，暫置伊家，甲○○常把雜物置於樓梯間，
    住戶勸阻不聽，拆下（窗戶）的住戶他沒說他的名字，管理員也知道這件事，她
    年紀很大，可能叫丙○○，至傷害部分未毆打戊○○，伊因李女（應係戊○○）
    打電話來，伊報警，警察請伊到到四○號樓下等，李女（應係戊○○）懷疑伊與
    其先生有染云云。訊之被告甲○○固不否認有與乙○○拉扯，然矢口否認有何傷
    害之犯行，辯稱：乙○○將垃圾放在伊門口，並把伊家鞋子拿去丟掉，伊去理論
    ，也叫管理員來看，乙○○將廢紙塞於伊鐵門，並將窗戶拆走，警察在段女家搜
    到，乙○○抓住伊頭髮，打伊頭髮脖子，伊也反抗抓伊頭髮，沒有抓傷她的臉云
    云。
二、經查：
（一）本件訊之證人即金鶴大樓管理委員會委員丁○○證稱：十二、十三樓間窗戶不
      見之事，伊也不清楚，是甲○○報警的，是從乙○○家中找出，乙○○說是朋
      友寄的，又甲○○未在樓梯間擺東西，是有一天凌晨五時許，李找伊說他的鞋
      子被丟得亂七八糟；是伊與警察從他的房子拿出窗戶玻璃等語；而被告對於究
      係何人寄放窗戶於伊住家，亦無法提供該人之年籍住址等資料供本院調查，又
      詢之管理員證人張玉珍亦不知其事，被告乙○○所辯窗戶玻璃係他人寄放即無
      足採，復有贓物認領保管收據在卷可憑。
（二）被告甲○○於偵、審中供承有與乙○○拉扯之事實，被告甲○○與乙○○確有
      拉扯等情，亦據證人丁○○於偵審中結證屬實，而告訴人乙○○之傷勢，亦據
      檢察官於八十七年十二月二十七日偵訊時勘驗屬實，被告甲○○所辯未抓傷乙○○云云，無非卸責之詞，不可採信。證人丁○○於審理中雖證稱未見受傷，
      李有說他受傷，但當時未看到等語；然告訴人乙○○與事發當日即經檢察官勘
      驗確有該傷勢屬實，證人丁○○所證或係誤記，尚不足為被告甲○○有利之認
      定。
（三）被告乙○○傷害部分經訊之證人黃麗燕證稱：伊是四十八號商家，有看到段提
      著手提袋走到四六號站在走廊上，好像在等什麼，後來她突然跑很快到四○號
      ，剛開始打架伊未看到伊把手上事作完跑過去看時，看到乙○○手抓己○○的
      胸部，之後抓著領子不放，陳想掙開也沒有掙開，至於戊○○與乙○○打架伊
      未看到，有看到乙○○在追戊○○，這是在抓傷前之事，他們從警局來後，有
      看到戊○○有受傷等語，核與告訴人之指訴相符，被告於偵審中亦供承有拉扯
      己○○之衣領及追戊○○等情，復有驗傷診斷書附卷足憑，被告空言否認亦不
      足採信。
    綜上所述，被告乙○○、甲○○所辯無非卸責之詞，告訴人乙○○、戊○○及陳
    廷勸之指訴應可採信，其犯罪事證明確，犯行足堪認定。
二、核被告乙○○所為，係犯刑法第三百二十條第一項之竊盜罪及同法第一百七十七
    條第一項之傷害罪，被告甲○○所為，係犯刑法第二百七十七條第一項之傷害罪
    ，被告乙○○先後二次傷害犯行，時間緊接，犯罪構成要件相同，顯係基於概括
    之犯意為之，應依刑法第五十六條之規定論以一罪，並加重其刑，公訴人認被告
    乙○○係以一行為傷害致戊○○受傷，然被告乙○○先毆傷戊○○，之後再抓傷
    己○○，顯係二行為致上開二人受傷，非一行為觸犯數罪名，公訴人認係想像競
    合，容有誤會。爰審酌被告乙○○、甲○○之犯罪動機、被告乙○○因戊○○多
    次打電話騷擾而與戊○○、己○○衝突，被告甲○○報警指乙○○竊取鞋子及窗
    戶致與乙○○發生拉扯致罹傷害罪、目的、手段、乙○○連續傷害二人，被害人
    乙○○、戊○○、己○○等人之傷勢尚非嚴重，及犯罪後否認犯行等一切情狀，
    量處如主文所示之刑，並諭知罰金易服勞役及拘役易科罰金之折算標準。
貳、無罪部分：
一、公訴意旨另以被告戊○○因懷疑乙○○與己○○二人有染，即自八十六年間某日
    起迄八十八年三月二十七日止，先後多次打電話辱罵乙○○，且出言恫嚇乙○○
    ：不得在饒河街內擺攤，否則伊欲將乙○○之攤位推翻掉等語，致乙○○心生畏
    懼，因認被告戊○○涉犯刑法第三百零五條之恐嚇罪嫌。
二、按犯罪事實應依證據認定之，無證據不得推定其犯罪事實。又不能證明被告犯罪
    者，應諭知無罪之判決，刑事訴訟法第一百五十四條、第三百零一條第一項分別
    定有明文。公訴人認被告涉犯上開罪嫌，無非以告訴人乙○○之指訴及錄音帶等
    為其論據。訊據被告戊○○固坦承有打電話給告訴人乙○○，惟堅決否認有何恐
    嚇之犯行，辯稱：伊佯以友人名義求乙○○不要與己○○來往，段叫伊先生（己○○）要幫她找一個永久攤位，再曾說伊先生不愛伊及其他下流的話；當天段要
    伊先生出三萬元買回他們合照的照片，里長叫饒河街夜市一個委員的太太幫他們
    和解，當天有人見段女在附近等伊先生等語，經查：本件告訴人乙○○與被告戊○○間，因戊○○認告訴人乙○○與己○○有染而連續多次打電話至段家教訓乙○○，其間已有嫌隙多年，本件與除告訴人乙○○指訴外，尚有告訴人乙○○所
    提出之錄音帶為證，然經告訴人將錄音帶譯成文字，經本院查核僅係被告許貝質
    問告訴人乙○○或勸阻乙○○接近己○○等情，並無何被告戊○○恐嚇告訴人乙○○不許擺攤，否則將翻攤等字眼，是告訴人乙○○所提之錄音帶自不足為被告
    戊○○不利之認定，至告訴人乙○○既與被告戊○○有上開嫌隙，自難僅憑告訴
    人片面之指訴為認罪之依據，此外，復查無其他積極證據足認被告戊○○確有公
    訴人所指之犯行，自應諭知被告戊○○無罪。
據上論斷，應依刑事訴訟法第二百九十九條第一項前段、第三百零一條第一項，刑法
第五十六條、第二百七十七條第一項、第四十一條、第三百二十條第一項、第四十二
條第二項、第五十一條第六款，罰金罰鍰提高標準條例第一條前段、第二條，判決如
主文。
本案經檢察官孟玉梅到庭執行職務
中      華      民      國    八十九    年      三      月    十三    日
                                      臺灣臺北地方法院刑事第三庭
                                          法  官  蔡  政  哲
右正本證明與原本無異。
如不服本判決，應於判決送達後十日內，向本院提出上訴狀。
                                          書記官  張  世  輝
中      華      民      國    八十九    年      三      月    十六    日
附錄本案論罪科刑法條全文
刑法第三百二十條
意圖為自己或第三人不法之所有，而竊取他人之動產者，為竊盜罪，處五年以下有期
徒刑、拘役或五百元以下罰金。
意圖為自己或第三人不法利益，而竊佔他人之不動產者，依前項之規定處斷。
前二項之未遂犯罰之。
刑法第二百七十七條
傷害人之身體或健康者，處三年以下有期徒刑，拘役或一千元以下罰金。
犯前項之罪，因而致人於死者，處無期徒或七年以上有期徒刑，致重傷者，處三年以
上、十年以下有期徒刑。


司法院資訊處製作；財團法人民間司法改革基金會備份。
